最高法院刑事判決                              八十八年度台上字第四七五二號
    上  訴  人  甲○○
右上訴人因偽造文書案件，不服台灣高等法院台中分院中華民國八十八年三月三十日
第二審判決（八十八年度上訴字第二二八號，起訴案號：台灣台中地方法院檢察署八
十六年度偵字第七三二、二四○三號），提起上訴，本院判決如左：
    主  文
上訴駁回。
    理  由
按刑事訴訟法第三百七十七條規定，上訴於第三審法院，非以判決違背法令為理由，
不得為之。是提起第三審上訴，應以原判決違背法令為理由，係屬法定要件。如果上
訴理由狀並未依據卷內訴訟資料，具體指摘原判決不適用何種法則或如何適用不當，
或所指摘原判決違法情事，顯與法律規定得為第三審上訴理由之違法情形，不相適合
時，均應認其上訴為違背法律上之程式，予以駁回。本件原判決綜合調查證據之結果
，認上訴人甲○○連續一行為犯有刑法第二百十六條第二百二十條第二項第二百十條
行使偽造私文書，足以生損害於他人罪（原判決主文第二項漏植「偽造」、「足以生
損害於他人」等字），及電信法第五十六條第一項意圖為自己不法之利益，以無線方
式，盜用他人電信設備通信罪之事實，因而撤銷第一審關於甲○○違反電信法部分之
科刑判決，改判依想像競合犯關係，從一重之前罪處斷，量處有期徒刑伍月；盜拷之
行動電話機伍具均沒收，已詳認定犯罪事實之依據及憑以認定之理由，並對上訴人
否認犯罪之辯詞，如何不足採信，均已依據卷內資料予以指駁及說明，從形式上觀察
，原判決並無違背法令情形。上訴意旨謂：警方在上訴人住處查獲之盜拷行動電話三
支，係謝政達於民國八十五年十二月二十八日凌晨交付上訴人，並吩咐若有人看中可
以出售。嗣因謝政達畏罪，不敢承認，原判決遽認係上訴人所有，認事顯有不當等語
，係就原判決已詳為論斷與說明之事項，再為事實上之爭執，殊非適法之第三審上訴
理由。又有法規競合時，特別法固應優先於普通法而適用。原判決理由三已說明上訴
人一行為所犯前述二罪名，為想像競合犯關係，並非法規競合，從而，原判決從較重
之普通法即行使偽造私文書論罪科刑，適用法則洵無違誤。上訴意旨指本件應適用有
較輕處罰之特別法即電信法第五十六條論擬，尚有誤會。此外，上訴人徒憑己意，對
原審職權之適法行使及原判決理由已詳為論斷之事項，任意爭辯，顯與法定上訴第三
審之形式要件不符，其上訴違背法律上之程式，應予駁回。
據上論結，應依刑事訴訟法第三百九十五條前段，判決如主文。
中      華      民      國    八十八    年      八      月    二十六    日
                              最高法院刑事第七庭
                                  審判長法官  謝  家  鶴
                                        法官  洪  文  章
                                        法官  花  滿  堂
                                        法官  陳  世  淙
                                        法官  洪  佳  濱
      右正本證明與原本無異
                                              書  記  官
中      華      民      國    八十八    年      九      月      十      日
